【裁判字號】    95,訴,1903
【裁判日期】    950711
【裁判案由】    毒品危害防制條例
【裁判全文】
臺灣高雄地方法院刑事判決              95年度訴字第1903號
公  訴  人  臺灣高雄地方法院檢察署檢察官
被      告  甲○○
上列被告因違反毒品危害防制條例案件，經檢察官提起公訴（95
年度毒偵字第3616號），本院判決如下：
    主  文
甲○○連續施用第一級毒品，累犯，處有期徒刑壹年。又施用第
二級毒品，累犯，處有期徒刑伍月。應執行有期徒刑壹年肆月。
    事  實
一、甲○○前因詐欺案件，經本院以93年度簡字第6201號判處有
    期徒刑3 月確定，甫於民國94年8 月25日易科罰金執行完畢
    。另因施用毒品案件，經本院以91年度毒聲字第4292號裁定
    令入戒治處所施以強制戒治，其間經停止戒治、撤銷停止戒
    治，於92年10月11日執行完畢釋放。猶未戒除毒癮，於強制
    戒治執行完畢釋放後5 年內，復基於施用第一級毒品之概括
    犯意，自95年3 月16日上午10時許起至同年月23日下午某時
    止，均在高雄市左營區○○○路162 號9 樓住處，施用第一
    級毒品海洛因多次。另基於施用第二級毒品之概括犯意，自
    95年3 月20日某時起至同年月23日下午4 、5 時止，均在上
    址住處施用第二級毒品甲基安非他命多次。嗣於95年3 月23
    日晚間7 時25分許，在高雄市○○區○○路321 號前為警查
    獲。
二、案經高雄市政府警察局鼓山分局報請臺灣高雄地方法院檢察
    署檢察官偵查起訴。
    理  由
一、程序部分：
    本件被告所犯為死刑、無期徒刑、最輕本刑為3 年以上有期
    徒刑以外之罪，其於準備程序進行中，就被訴事實為有罪之
    陳述，經法官告知簡式審判程序之旨，並聽取公訴人及被告
    之意見後，本院合議庭認宜進行簡式審判程序，爰依刑事訴
    訟法第273 之1 第1 項之規定，裁定由受命法官獨任進行簡
    式審判程序，合先敘明。
二、事實認定部分：
    前揭事實，業據被告於本院審理時坦認不諱（見本院卷第21
    、31頁）。為警查獲時，經採集尿液送驗結果，確呈嗎啡（
    即海洛因進入人體後之代謝物）及甲基安非他命陽性反應，
    此有高雄市立凱旋醫院出具之尿液檢驗報告、高雄市政府警
    察局鼓山分局製作之尿液採證代碼姓名對照表各1 紙附卷可
    稽（檢體編號：E－079。見警卷第15、16頁），足認被告前
    開自白核與科學檢驗結果相符，堪予採信。又被告前因施用
    毒品案件，經本院以91年度毒聲字第4292號裁定令入戒治處
    所施以強制戒治，其間經停止戒治、撤銷停止戒治，於92年
    10月11日執行完畢釋放等情，有臺灣高等法院被告前案紀錄
    表1 份在卷可參。其於強制戒治執行完畢釋放後，5 年內再
    犯本件施用毒品罪，應依毒品危害防制條例第23條第2 項之
    規定依法訴追。本件事證明確，被告犯行洵堪認定，應予依
    法論科。
三、論罪科刑部分：
 (一) 按海洛因、甲基安非他命分別為毒品危害防制條例第2 條第
    2 項第1 、2 款明定之第一級、第二級毒品。核被告所為，
    係犯同條例第10條第1 項、第2 項之施用第一級、第二級毒
    品罪。被告於施用前後分別持有海洛因及甲基安非他命之低
    度行為，應為施用之高度行為所吸收，均不另論罪。
 (二) 被告多次施用第一級毒品海洛因、第二級毒品甲基安非他命
    之犯行，均時間緊接，各自觸犯構成要件相同之罪名，顯係
    分別基於概括犯意反覆為之，各為連續犯。被告行為後，刑
    法第56條連續犯之規定業經刪除，並於94年7 月1 日施行。
    經依刑法第2 條第1 項之規定，比較新舊法之結果，以修正
    前之刑法第56條之規定以一罪論並加重其刑，較有利於被告
    ，應適用修正前之規定，分別論以連續施用第一級毒品及連
    續施用第二級毒品之一罪，各加重其刑。又所犯上開二罪，
    犯意各別，行為互殊，應予分論併罰。
 (三) 末查，被告前有如事實欄所示犯罪科刑情形，有前開臺灣高
    等法院被告前案紀錄表在卷可按。其於有期徒刑執行完畢後
    ，5 年內再犯本件有期徒刑以上之罪，不論依修正前、後刑
    法第47條之規定，均構成累犯，不因該條修正而有利或不利
    之情形，自不生新舊法比較之問題，應逕依修正前刑法第47
    條之規定，就連續施用第一級毒品及連續施用第二級毒品罪
    ，分別論以累犯，均加重其刑，並分別遞加之。
 (四) 本院審酌被告前因施用毒品，經強制戒治後，仍未能戒除毒
    癮，顯見戒毒意志不堅，非經一定時間隔離其接觸毒品之機
    會，難以矯治，惟念及施用毒品究係自戕行為，尚未損及他
    人法益，且於審理時坦認犯行，犯後態度尚可等一切情狀，
    認公訴人具體求處被告連續施用第一級毒品部分有期徒刑1
    年8 月，施用第二級毒品部分有期徒刑10月，尚屬過重，爰
    分別量處如主文所示之刑。
 (五) 刑法第51條第5 款修正後，合併刑期之上限由20年延長為30
    年，經比較後應以修正前該款之規定，較有利於行為人。爰
    依修正前弟51條第5 款之規定，定其應執行之刑。
據上論斷，應依刑事訴訟法第273 條之1 第1 項、第299 條第1
項前段，毒品危害防制條例第10條第1 項、第2 項，現行刑法第
2 條第1 項、第11條前段、修正前刑法第56條、第47條、第51條
第5 款，判決如主文。
中    華    民    國    95    年    7     月    11    日
                  刑事第六庭    法  官  林柏壽
以上正本證明與原本無異。
如不服本判決，應於判決送達後10日內，向本院提出上訴狀。
中    華    民    國    95    年    7     月    11    日
                                書記官  林國龍
附錄本案論罪科刑法條全文：
毒品危害防制條例第10條
施用第一級毒品者，處6 月以上5 年以下有期徒刑。
施用第二級毒品者，處3 年以下有期徒刑。


司法院資訊處製作；財團法人民間司法改革基金會備份。
